---
title: '1'
author: "SeoYeonYang"
date: "2018년 10월 19일"
output: html_document
---

```{r setup, include=FALSE}
library("tidyverse")
```
#Lecture 1. Introduction.
단축키<br>
주석처리 : blank 후 Ctl+Shift+C <br>
줄맞추기 : blank 후 Ctl+i <br>
코드블락 생성 : Crl+Alt+i<br>
코드블락의 코드 실행 : Ctl Shift Enter<br>
Restart R and Run all Chunks 를 가급적 해보고 제출하기 <br>

###패키지 설치
```{r}
# install.packages("tidyverse")
library(tidyverse) #패키지는 가장 위에 명시
#ggplot은 tidyverse에 포함됨.
```

수시로 update되므로 tidyverse_update() 종종 체크하기<br>
여러개 설치하려면 install.packages(c("nycflights13", "gapminder", "Lahman"))<br>
특정 object의 출처를 명시하기 위한 nycflights13::flights 와 같은 표현도 유효함


#Lecture 2. Data Visualization.
ggplot2::mpg <br>
displ: engine size, in litres. <br>
hwy: highway fuel efficiency, in mile per gallen (mpg). <br>
행 개수 : nrow(DATA) <br>
열 개수 : ncol(DATA) <br>
행개수, 열개수 : dim(DATA) <br>
<br>
<br>

###scatter plot : geom_point
```{r}
ggplot(data=mpg)+
  geom_point(mapping=aes(x=displ, y=hwy, color=class))

# displ가 5보다 큰것과 작은것 두가지 색깔로 나타남.
ggplot(data = mpg) +
  geom_point(mapping = aes(x = displ, y = hwy, color = displ < 5))

# Using size for a discrete variable is not advised.
# A continuous variable can not be mapped to shape.(Error)
# continuous - color, size
# categorical - shape
# Categorical variables are type chr, whereas continuous variables are type dbl or int
ggplot(data=mpg)+
  geom_point(mapping=aes(x=displ, y=hwy, size=class))

ggplot(data=mpg)+
  geom_point(mapping=aes(x=displ, y=hwy, shape=class))

ggplot(data=mpg)+
  geom_point(mapping=aes(x=displ, y=hwy, alpha=class))

ggplot(data=mpg)+
  geom_point(mapping=aes(x=displ, y=hwy), color="blue")

# size : 점크기, stroke : 둘레 두께
ggplot(data = mpg) + 
  geom_point(mapping = aes(x = displ, y = hwy), shape=21, color="black", fill="white", size=10, stroke=5)
```
<br>
<br>

###Facets
```{r}
ggplot(data = mpg) + 
  geom_point(mapping = aes(x = displ, y = hwy)) + 
  facet_wrap(~ class, nrow = 2) #분류가 하나

ggplot(data = mpg) + 
  geom_point(mapping = aes(x = displ, y = hwy)) + 
  facet_grid(drv ~ class) #분류가 두개

# When using facet_grid() you should usually put the variable with more unique levels in the columns.

# facet_grid(drv~.) or facet_grid(.~cyl) : facet_grid에서도 single variable로 facet 가능
```
<br>
<br>

###Smooth line : geom_smooth
```{r}
ggplot(data = mpg) + 
  geom_smooth(mapping = aes(x = displ, y = hwy, linetype = drv))

ggplot(data = mpg) + 
  geom_smooth(mapping = aes(x = displ, y = hwy, color = drv))

# smoothline은 class가 subcompact인것만 그리고, se=FALSE는 오차범위를 그리지 말라는 뜻
ggplot(data = mpg, mapping = aes(x = displ, y = hwy)) + 
  geom_point(mapping = aes(color = class)) + 
  geom_smooth(data = filter(mpg, class == "subcompact"), se = FALSE)

#grouping
ggplot(data = mpg, mapping = aes(x = displ, y = hwy)) + 
  geom_point() +
  geom_smooth(se = FALSE, mapping = aes(group = drv))

#mapping=aes 빠뜨리지 않기
ggplot(data=mpg, mapping=aes(x=displ, y=hwy))+
  geom_point()+
  geom_smooth(mapping=aes(color=drv), se=FALSE)

#덮는거 가능
ggplot(data=mpg, mapping=aes(x=displ, y=hwy))+
  geom_point(color="white", size=5)+
  geom_point(mapping=aes(color=drv))
```
<br>
<br>

###Statistical transformations
Line chart - geom_line() <br>
Boxplot - geom_boxplot() <br>
Histogram - geom_histogram() <br>
Area chart - geom_area() <br>
<br>
<br>

###bar chart : geom_bar
```{r}
#geom_bar : stat=count 가 default, 하나의 변수에 대해 count하는 graph
ggplot(data = diamonds) + 
  geom_bar(mapping = aes(x = cut))
```
<br>

###bar chart의 그룹화
```{r}
#항목별로 높이가 1인 막대를 쌓는다. group=cut
ggplot(data = diamonds) +
  geom_bar(mapping = aes(x = cut, y=..prop..))


#비율을 나타내는 bar graph
ggplot(data = diamonds) +
  geom_bar(mapping = aes(x = cut, y = ..prop.., group = 1))  

#항목별로 높이가 1인 막대를 7개(color의 개수)씩 쌓는다. group=cut&color
ggplot(data = diamonds) +
  geom_bar(mapping = aes(x = cut, fill = color, y = ..prop..))

#group=color이므로
#(Ideal, E)파티션높이=[cut=Ideal, color=E의 개수]/[color=E의 개수]
ggplot(data = diamonds) + 
  geom_bar(mapping = aes(x = cut, y = ..prop.., fill = color, group = color))

#비율을 color별로 나눠 쌓아준다.
ggplot(data = diamonds) +
  geom_bar(mapping = aes(x = cut, y = ..count.. / sum(..count..), fill = color))
```
<br>

###기타
```{r}
# x, y축 모두를 설정한 값으로 그리고 싶다면 stat="idenetity" 반드시 필요.

demo <- tribble(
  ~cut,         ~freq,
  "Fair",       1610,
  "Good",       4906,
  "Very Good",  12082,
  "Premium",    13791,
  "Ideal",      21551
)
ggplot(data = demo) +
  geom_bar(mapping = aes(x = cut, y = freq), stat = "identity")

# 범위 표시
ggplot(data = diamonds) + 
  stat_summary(
    mapping = aes(x = cut, y = depth),
    fun.ymin = min,
    fun.ymax = max,
    fun.y = median
  )
```
<br>
<br>

###Position adjustment
```{r}
#color bar
ggplot(data = diamonds) + 
  geom_bar(mapping = aes(x = cut, color = cut))

#Fill color
ggplot(data = diamonds) + 
  geom_bar(mapping = aes(x = cut, fill = cut))

#Fill color according to another variable
ggplot(data = diamonds) + 
  geom_bar(mapping = aes(x = cut, fill = clarity))

#position="stack"이 default(color bar를 쌓는다). idendity는 쌓지 않고 겹쳐서 그림. 즉 눈에 보이는 초록색의 최대 높이(=stack에서 초록색 bar만의 길이)가 초록색의 값(Ideal에서는 3500정도)이다.
ggplot(data = diamonds) + 
  geom_bar(mapping = aes(x = cut, fill = clarity), position = "identity")

#투명도를 설정하면 좀 더 잘 보임
ggplot(data = diamonds) + 
  geom_bar(mapping = aes(x = cut, fill = clarity), position = "identity", alpha=1/5)

ggplot(data = diamonds) + 
  geom_bar(mapping = aes(x = cut, color = clarity), fill=NA, position="identity")

#각 바의 길이를 모두 같게 해서 쌓음_easier to compare proportions across groups.
ggplot(data = diamonds) + 
  geom_bar(mapping = aes(x = cut, fill = clarity), position = "fill")

#cut의 항목별로 각각에 대해 clarity에 따른 막대그래프를 그림. dodge 쓰려면 반드시 fill이나 color 써야 함.
ggplot(data = diamonds) + 
  geom_bar(mapping = aes(x = cut, fill = clarity), position = "dodge")

#(X, Y)값이 같으면 노이즈를 줘서 산점도에 점들이 안겹치도록 만들어줌
#X좌표가 categorical variable일 때 유용
ggplot(data = mpg) + 
  geom_point(mapping = aes(x = displ, y = hwy), position = "jitter")

#위동 동일한 효과
ggplot(data = mpg, mapping = aes(x = displ, y = hwy)) + 
  geom_point()+
  geom_jitter()

#겹친 점의 크기가 커짐
ggplot(data = mpg, mapping = aes(x = cty, y = hwy)) + 
  geom_point()+
  geom_count()
```

###Coordinate Systems
```{r}
#x축 범위 설정
ggplot(data = mpg, mapping = aes(x = class, y = hwy)) + 
  geom_boxplot() + 
  coord_cartesian(xlim = c(0, 5))

#가로 세로 비율 설정
ggplot(data = mpg, mapping = aes(x = class, y = hwy)) + 
  geom_boxplot() + 
  coord_fixed(ratio = 1/2)

#boxplot 그림
ggplot(data = mpg, mapping = aes(x = class, y = hwy)) + 
  geom_boxplot()

#xy좌표 뒤집음
ggplot(data = mpg, mapping = aes(x = class, y = hwy)) + 
  geom_boxplot() +
  coord_flip()

#install.packages("maps")
library("maps")
nz <- map_data("nz")
ggplot(nz, aes(long, lat, group = group)) + #long, lat : 경도, 위도
  geom_polygon(fill = "white", colour = "black")

#가로세로 비율 더 보기 좋게 바뀜
ggplot(nz, aes(long, lat, group = group)) +
  geom_polygon(fill = "white", colour = "black") +
  coord_quickmap()

bar <- ggplot(data = diamonds) + 
  geom_bar(
    mapping = aes(x = cut, fill = cut), 
    show.legend = FALSE, #legend 숨김
    width = 1 #bar사이 간격1로 하면 따닥따닥 붙어있게 됨->원그래프가 이쁘게 나옴
  ) + 
  theme(aspect.ratio = 1) + #비율고정
  labs(x = NULL, y = NULL) #x,y축 이름 없앰(숫자만 남김)
bar
#coord_polar_원그래프를 그림.
bar + coord_polar() #각도=x축, 거리=y축이 기본
bar + coord_polar(theta="y") #각도=y축, 거리=x축(첫번째 도넛, 두번째 도넛,...)

#position="fill"을 fill=color랑 같이 쓰면 원이 가득차서 비율로 볼수있다.
ggplot(data = diamonds) + 
  geom_bar(mapping=aes(x=cut, fill=color), position="fill", width=1 )+
  coord_polar(theta="y")

#단일 원그래프(color의 비율)
ggplot(data = diamonds) + 
  geom_bar(mapping=aes(x=factor(1), fill=color), width=1)+
  coord_polar(theta="y")
```
<br>
<br>

###기타
```{r}
ggplot(data = mpg, mapping = aes(x = cty, y = hwy)) +
  geom_point() + 
  geom_abline(intercept=0, slope=1)+ #기울기 slope, y절편 intercept인 보조선을 그림
  coord_fixed() #x-y비율 1대1로
```
<br>
<br>

###Graphics for communications (ch. 28)

####title, subtitl, caption, Axis labels
```{r}
ggplot(mpg, aes(displ, hwy)) +
  geom_point(aes(color = class)) +
  geom_smooth(se = FALSE) +
  labs(
    title = "Fuel efficiency generally decreases with engine size",
    subtitle = "Two seaters (sports cars) are an exception because of their light weight",
    caption = "Data from fueleconomy.gov",
    x = "Engine displacement (L)",
    y = "Highway fuel economy (mpg)",
    color = "Car type" #legend 이름 설정
 )

ggplot(diamonds, aes(carat, price)) +
  geom_point(aes(colour = cut), alpha = 1/20)#여기까지만 하면 legend영역의 color에도 alpha가 적용된다. 다음과 같이 수정한다.
ggplot(diamonds, aes(carat, price)) +
  geom_point(aes(colour = cut), alpha = 1/20)+
  guides(color=guide_legend(override.aes = list(alpha=1) ))
```
<br>

####Math equations
```{r}
#?plotmath
df <- tibble(x = runif(10), y = runif(10))
ggplot(df, aes(x, y)) + geom_point() +
  labs(
    x = quote(sum(x[i] ^ 2, i == 1, n)),
    y = quote(alpha + beta + frac(delta, theta))
  )
```
<br>

####Annotations
```{r}
best_in_class <- mpg %>%
  group_by(class) %>%
  filter(row_number(desc(hwy)) == 1)
best_in_class

ggplot(mpg, aes(x = displ, y = hwy)) +
  geom_point(aes(colour = class)) +
  geom_text(aes(label = model), data = best_in_class)

# install.packages("ggrepel")
# library("ggrepel")
ggplot(mpg, aes(displ, hwy)) +
  geom_point(aes(colour = class)) +
  geom_point(size = 3, shape = 1, data = best_in_class) +
  ggrepel::geom_label_repel(aes(label = model), data = best_in_class)
```
<br>

####Scales
```{r}
# breaks
ggplot(mpg, aes(displ, hwy)) +
  geom_point() +
  scale_y_continuous(breaks = seq(15, 40, by = 5))

# labels
ggplot(mpg, aes(displ, hwy)) +
  geom_point() +
  scale_x_continuous(labels = NULL) +
  scale_y_continuous(labels = NULL)

# Plot y-axis at log scale
ggplot(mpg, aes(x = displ, y = hwy)) +
  geom_point() +
  scale_y_log10()

# Plot x-axis in reverse order
ggplot(mpg, aes(x = displ, y = hwy)) +
  geom_point() +
  scale_x_reverse()

# legend항목 조정
ggplot(mpg, aes(displ, hwy)) +
  geom_point(aes(colour = class)) +
  scale_colour_discrete(labels = NULL)
```
<br>

####Legends
```{r}
# Set legend position: "left", "right", "top", "bottom", none
ggplot(mpg, aes(displ, hwy)) +
  geom_point(aes(colour = class)) + 
  theme(legend.position = "left")

# theme함수로 legend위치 조정, guides함수로 더 조건 추가할 수 있다.
ggplot(mpg, aes(displ, hwy)) +
  geom_point(aes(colour = class))+
  theme(legend.position = "left")+
  guides(colour = guide_legend(nrow = 1, override.aes = list(size = 4)))
```
<br>

####Zooming
```{r}
# Without clipping (removes unseen data points) : 단순확대-coord_cartesian이용
ggplot(mpg, mapping = aes(displ, hwy)) +
  geom_point(aes(color = class)) +
  geom_smooth() +
  coord_cartesian(xlim = c(5, 7), ylim = c(10, 30))

# With clipping (removes unseen data points) : 현재 남아있는 점으로 smooth graph 그림
ggplot(mpg, mapping = aes(displ, hwy)) +
  geom_point(aes(color = class)) +
  geom_smooth() +
  xlim(5, 7) + ylim(10, 30)

ggplot(mpg, mapping = aes(displ, hwy)) +
  geom_point(aes(color = class)) +
  geom_smooth() +
  scale_x_continuous(limits = c(5, 7)) +
  scale_y_continuous(limits = c(10, 30))

mpg %>%
  filter(displ >= 5, displ <= 7, hwy >= 10, hwy <= 30) %>%
  ggplot(aes(displ, hwy)) +
  geom_point(aes(color = class)) +
  geom_smooth()
```
<br>

####Themes
```{r}
ggplot(mpg, aes(displ, hwy)) +
  geom_point(aes(color = class)) +
  geom_smooth(se = FALSE) +
  theme_bw() #theme_light, theme_classic 등등
```





