---
title: '3'
author: "SeoYeonYang"
date: "2018년 10월 19일"
output: html_document
---

```{r setup, include=FALSE}
library(nycflights13)
library(tidyverse)
library(dplyr)
library(hexbin)
library(modelr)
```

#Lecture 4. Exploratory Data Analysis (Ch7)
```{r}
#연속변수를 단위로 잘라 히스토그램 그리기
ggplot(data = diamonds) + 
  geom_histogram(mapping = aes(x = carat), binwidth = 0.5)
```

```{r}
smaller <- diamonds %>% 
  filter(carat < 3)  # zoom into just the diamonds with a size of less than three carats
ggplot(data = smaller, mapping = aes(x = carat)) + geom_histogram(binwidth = 0.1)
```

```{r}
#히스토그램 대신 꺾은선 그래프
ggplot(data = smaller, mapping = aes(x = carat, colour = cut)) +
  geom_freqpoly(binwidth = 0.1)     # use geom_freqploy() instead of geom_histogram()
```

**outlier**! 데이터 입력 에러(이거나, 엄청난 발견이거나)<br>
1. Repeat your analysis with and without the outliers. <br>
2. outlier가 결과에 미미한 영향을 끼치고, 그 값이 왜 있는지 알 수 없다면 missing value로 처리하는 것이 합리적이다. <br>
3. 그렇지 않다면, you shouldn’t drop them without justification. 왜 그것이 거기에 있는지 찾고(e.g. a data entry error), 그것을 제거했음을 명시해야 한다.<br>
<br>
<br>
(참고)
geom_histogram은 항상 NA를 무시합니다. 반면 geom_bar는 x가 factor인 경우에 NA를 무시하지 않고 카테고리를 따로 만들어서 그립니다.<br>
###Replacing the unusual values with missing values.
```{r}
#ifelse() : 1. logical vector. 2. 1에 대해 yes면 여기에 저장. 3. no면 여기에 저장
diamonds2 <- diamonds %>% 
      mutate(y = ifelse(y < 3 | y > 20, NA, y))
ggplot(data = diamonds2, mapping = aes(x = x, y = y)) + 
  geom_point()

#Warning: Removed 9 rows containing missing values (geom_point).
#경고문 없애려면
ggplot(data = diamonds2, mapping = aes(x = x, y = y)) + 
  geom_point(na.rm = TRUE)
```

###Compare the scheduled departure times for cancelled and non-cancelled times
```{r}
nycflights13::flights %>% 
  mutate(
    cancelled = is.na(dep_time),
    sched_hour = sched_dep_time %/% 100,
    sched_min = sched_dep_time %% 100,
    sched_dep_time = sched_hour + sched_min / 60
  ) %>% 
  ggplot(mapping = aes(sched_dep_time)) + 
    geom_freqpoly(mapping = aes(colour = cancelled), binwidth = 1/4)
```
###count대신 비율로 그리기
```{r}
#x축에 따라서. 가격이 1-10인거는 0.3 있고 10-20은 0.2 있고 이런식으로. 그런데 color=cut을 주면 그걸 cut별로 그려낸다
ggplot(data = diamonds,
       mapping = aes(x = price, y = ..density..)) + 
  geom_freqpoly(mapping = aes(colour = cut), binwidth = 500)

ggplot(data = diamonds,
       mapping = aes(x = price)) + 
  geom_density(mapping = aes(colour = cut)) #곡선으로 처리
```
<br>
<br>
###보기 좋게 재배열
```{r}
# reorder `class` based on the median value of `hwy`
ggplot(data = mpg) +
  geom_boxplot(mapping = aes(x = reorder(class, hwy, FUN = median), y = hwy))

```

###Two categorical variables
```{r}
#두 categorical 변수 cut-color의 조합이 많을수록 점의 크기가 크게 나타남.
ggplot(data = diamonds) +
  geom_count(mapping = aes(x = cut, y = color))

#개수(n)에 따라 밝은게 많고 어두운게 적은걸로 색깔을 채움
diamonds %>% 
  count(color, cut) %>%  
  ggplot(mapping = aes(x = color, y = cut)) +
    geom_tile(mapping = aes(fill = n))

```
<br>
<br>
###Two continuous variables
```{r}
#scatter plot
ggplot(data = diamonds) +
  geom_point(mapping = aes(x = carat, y = price))

#Large-size data, use alpha(투명도 조절). 역시나 1, 1.5, 2캐럿에서 진한 줄이 보인다.
ggplot(data = diamonds) + 
  geom_point(mapping = aes(x = carat, y = price), alpha = 1 / 100)

#alpha는 진하기로 조절했다면 bin2d함수는 색깔로 조절해서 보여줌.(어두운색-밝은색)
ggplot(data = smaller) +
  geom_bin2d(mapping = aes(x = carat, y = price))

# library(hexbin)
# bin2d는 사각형으로, hex는 육각형으로 그림을 그림
ggplot(data = smaller) +
  geom_hex(mapping = aes(x = carat, y = price))

# carat은 continuos 변수이지만 cut_witdth를 이용해 categorical처럼 사용 가능
ggplot(data = smaller, mapping = aes(x = carat, y = price)) + 
  geom_boxplot(mapping = aes(group = cut_width(carat, width=0.1)))

# approximately the same number of points in each bin
ggplot(data = smaller, mapping = aes(x = carat, y = price)) + 
  geom_boxplot(mapping = aes(group = cut_number(carat, n=20)))

# other functions
library(lvplot)
ggplot(data=diamonds) +
  geom_lv(mapping= aes(x=reorder(cut, carat, FUN=median), y=carat))
diamonds %>%
  ggplot(mapping=aes(x=cut, y=price))+
  geom_violin()
```
<br>
<br>
<br>
If a systematic relationship exists between two variables it will appear as a pattern in the data. If you spot a pattern, ask yourself:<br>
1. 이 패턴이 우연에 의한 것인가?<br>
2. 이 패턴에 의한 관계를 어떻게 기술할 수 있을까?<br>
3. 이 패턴이 얼마나 강한가?<br>
4. 다른 변수는 이 관계에 어떤 영향을 끼치겠는가?<br>
5. subgroup으로 확대해서 보면 다른 관계를 찾을 수 있을까?<br>


###Models extract patterns out of data
diamonds에서 cur-carat, price-carat의 강한 관계 때문에 cut-price의 관계를 관찰하기 힘들다.<br>
-> price-carat의 강한 관계를 제거한 나머지에서 관찰이 가능하다!
```{r}
# library(modelr)
# assume exponential relation between `price` and `carat`
mod <- lm(log(price) ~ log(carat), data = diamonds)  #lm : 선형회귀

diamonds2 <- diamonds %>% 
  add_residuals(mod) %>% 	#pirce에서 carat의 영향 제거
  mutate(resid = exp(resid))  # residuals of the model

ggplot(data = diamonds2) + 
  geom_point(mapping = aes(x = carat, y = resid))

#Ideal의 가격이 가장 높게 나온다.
ggplot(data = diamonds2) + 
  geom_boxplot(mapping = aes(x = cut, y = resid))
```
